【裁判字號】    95,上易,22
【裁判日期】    950316
【裁判案由】    竊盜
【裁判全文】
臺灣高等法院高雄分院刑事判決          95年度上易字第22號
上  訴  人
即  被  告  乙○○
上列上訴人因竊盜案件，不服臺灣高雄地方法院94年度易字第13
33號中華民國94年11月3 日第一審判決（起訴案號：臺灣高雄地
方法院檢察署94年度偵字第9998、17665 號），提起上訴，本院
判決如下：
     主  文
上訴駁回。
     事  實
一、乙○○與吳天星（已經原審判決確定）因見高雄市○○區○
    ○街61號「海景飯店」現無人居住、使用，竟共同基於意圖
    為自己不法所有之犯意聯絡，於94年4 月29日17時許，乙○
    ○、吳天星先後侵入「海景飯店」（侵入建築物部分未據告
    訴），使用吳天星所有之手電筒1 支照亮環境以便竊盜，並
    推由吳天星持其所有客觀上可為兇器使用之電工鉗（即老虎
    鉗，於把手部分覆以膠帶供絕緣之用）1 支，剪取「海景飯
    店」之銅線（非屬供電設備之電線）而竊取之，乙○○則徒
    手竊取「海景飯店」之銅線、鋁條，得手後，吳天星、乙○
    ○離開上開飯店，將竊得之物品置於吳天星所騎乘之機車腳
    踏板上，正欲載離現場時，為巡邏員警發現查獲，並扣得上
    開手電筒、電工鉗各1 支，吳天星則趁隙逃逸。
二、案經高雄市政府警察局鹽埕分局報請臺灣高雄地方法院檢察
    署檢察官偵查後起訴。
     理  由
一、證據能力部分：
  (一)按被告之自白，非出於強暴、脅迫、利誘、詐欺、疲勞訊問
    、違法羈押或其他不正之方法，且與事實相符者，得為證據
    。刑事訴訟法第156 條第1 項定有明文。查上揭事實，已經
    上訴人即被告於原審審理中坦承不諱，且核與事實相符，詳
    如下述，依上開規定，自得為證據。
  (二)按被告以外之人於偵查中向檢察官所為陳述，除顯有不可信
    之情況者外，得為證據，刑事訴訟法第159 條之1 第2 項定
    有明文。偵查中對被告以外之人（包括證人、鑑定人、告訴
    人、被害人及共同被告等）所為之偵查筆錄，或被告以外之
    人向檢察官所提之書面陳述，性質上均屬傳聞證據。惟現階
    段刑事訴訟法規定檢察官代表國家偵查犯罪、實施公訴，依
    法其有訊問被告、證人及鑑定人之權，證人、鑑定人且須具
    結，而實務運作時，檢察官偵查中向被告以外之人所取得之
    陳述，原則上均能遵守法律規定，不致違法取供，其可信度
    極高，職是，被告以外之人前於偵查中已具結而為證述，除
    反對該項供述得具有證據能力之一方，已釋明「顯有不可信
    之情況」之理由外，不宜以該證人未能於審判中接受他造之
    反對詰問為由，即遽指該證人於偵查中之陳述不具證據能力
    。本件證人丙○○○於檢察官偵查中所為之陳述，依上說明
    ，其於偵查中之證言自具有證據能力。
二、上開事實，已經上訴人即被告乙○○於原審審理中坦承不諱
    ，核與證人即海景飯店管理人員丙○○○於檢察官偵查中、
    本案查獲員警吳長泉於原審法院審理時到庭證述之情節相符
    ，並有證人丙○○○出具之贓物認領保管單1 紙附卷可稽，
    以及上開手電筒、電工鉗各1 支扣案可稽，被告乙○○竊盜
    犯行，堪以認定。
三、按刑法第321 條第1 項第3 款之攜帶兇器竊盜罪，係以行為
    人攜帶兇器竊盜為其加重條件，此所謂兇器，其種類並無限
    制，凡客觀上足對人之生命、身體、安全構成威脅，具有危
    險性之兇器均屬之，且祇須行竊時攜帶此種具有危險性之兇
    器為已足，並不以攜帶之初有行兇之意圖為必要，最高法院
    79 年 台上字第5253號判例意旨可資參照；查被告乙○○與
    吳天星2 人於行竊時係攜帶電工鉗1 支，已如前述，而該電
    工鉗係鐵製品，長度約20公分，業據原審法院當庭勘驗屬實
    （見原審法院94年10月20日審判筆錄），並有照片1 張在卷
    可考，在客觀上足以為殺傷人生命、身體之器械，顯係具有
    危險性之兇器。是核被告乙○○所為，係犯刑法第321 條第
    1 項第3款 之攜帶兇器竊盜罪。被告乙○○與吳天星就上揭
    犯行，有犯意聯絡及行為分擔，為共同正犯。公訴意旨固認
    被告係持上開電工鉗破壞海景飯店大門之門鎖（毀損部分未
    據告訴），而進入海景飯店竊盜，此部分亦構成刑法第321
    條第1 項第2 款之罪；惟被告與同案被告吳天星於原審審理
    中均否認有破壞海景飯店大門門鎖之行為，被告乙○○並辯
    稱該門鎖本來就壞掉了，可以直接進去等語。查證人丙○○
    ○雖於檢察官偵查中證稱：海景飯店門鎖曾經換過，本次被
    偷以後去看，門已經鎖不起來了等語（見94年度偵字第9998
    號偵查卷第35頁反面），然其證詞僅能證明被告進入海景飯
    店行竊時，該飯店門鎖已經損壞，尚難憑以認定該門鎖即為
    被告所破壞，此外，公訴人復未提出其他證據證明被告有持
    上開電工鉗破壞海景飯店門鎖之行為，自無從認定被告確有
    破壞門鎖而進入竊盜之犯行，前開公訴意旨容有未洽，併此
    敘明。
四、原審因依刑法第28條、第321 條第1 項第3 款、第38條第1
    項第2 款之規定，並審酌被告乙○○不思以正當之方式獲取
    財物，而貪圖私欲，竊取他人之財物，侵害他人之財產安全
    ，行為實屬不當，惟所竊得之銅線、鋁條等物價值非鉅，並
    已為警查獲而發還被害人，其犯罪後已承認犯行，態度尚可
    等一切情狀，量處有期徒刑7 月。扣案之手電筒、電工鉗（
    即老虎鉗，於把手部分覆以膠帶供絕緣之用）各1 支，為共
    同被告吳天星所有且供本件犯罪所用之物，依刑法第38條第
    1 項第2 款規定沒收，認事用法，核無不合，量刑亦屬妥適
    。被告上訴，未具理由，指摘原判決不當，為無理由，應予
    駁回。
五、被告經合法傳喚，無正當之理由不到庭，爰不待其陳述，逕
    行判決。
六、臺灣高雄地方法院檢察署94年度偵字第9998號第3 頁至第12
    頁，即高雄市政府警察局鹽埕分局移送被告乙○○竊取甲○
    ○部分，因該分局係同時移送2 案，臺灣高雄地方法院檢察
    署就此部分未注意而漏未分案，此部分臺灣高雄地方法院檢
    察官亦未及調查，就證人部分因係審判外之陳述，並無證據
    能力，本院就此部分之犯罪事實無從審酌（被告亦未到庭）
    ，應退由臺灣高雄地方法院檢察署另為適當之處理。
據上論結，應依刑事訴訟法第368 條、第371 條，判決如主文。
本案經檢察官張金塗到庭執行職務。
中    華    民    國    95    年    3     月    16    日
            刑事第五庭  審判長法  官  曾永宗
                              法  官  陳  箐
                              法  官  任森銓
以上正本證明與原本無異。
不得上訴。
中    華    民    國    95    年    3     月    16    日
                              書記官  蘇恒仁
附錄本案判決論罪科刑法條：
中華民國刑法第321 條
犯竊盜罪而有左列情形之一者，處6 月以上、5 年以下有期徒刑
：
一  於夜間侵入住宅或有人居住之建築物、船艦或隱匿其內而犯之
    者。
二  毀越門扇、牆垣或其他安全設備而犯之者。
三  攜帶兇器而犯之者。
四  結夥3 人以上而犯之者。
五  乘火災、水災或其他災害之際而犯之者。
六  在車站或埠頭而犯之者。
前項之未遂犯罰之。


司法院資訊處製作；財團法人民間司法改革基金會備份。
